【裁判字號】    99,訴,2611
【裁判日期】    990930
【裁判案由】    毒品危害防制條例
【裁判全文】
臺灣板橋地方法院刑事判決              99年度訴字第2611號
公  訴  人  臺灣板橋地方法院檢察署檢察官
被      告  甲○○
上列被告因違反毒品危害防制條例案件，經檢察官提起公訴（99
年度毒偵字第5365號），被告於本院準備程序進行中，就被訴犯
罪事實為有罪之陳述，本院告知簡式審判程序之旨，並聽取其與
公訴人之意見後，經合議庭裁定由受命法官獨任進行簡式審判程
序審理後，判決如下：
    主  文
甲○○施用第一級毒品，累犯，處有期徒刑拾月；又施用第二級
毒品，累犯，處有期徒刑伍月。應執行有期徒刑壹年。
    事  實
一、甲○○前因違反電信法案件，經本院以93年度簡字第4327號
    簡易判決處有期徒刑3 月，且得易科罰金確定，並於民國98
    年11月12日易科罰金執行完畢。又因施用毒品案件，經本院
    以93年度毒聲字第1253號刑事裁定送勒戒處所觀察、勒戒後
    ，認有繼續施用毒品之傾向，由本院以93年度毒聲字第1483
    號、96年度毒聲字第2362號刑事裁定令入戒治處所施以強制
    戒治，而於97年10月3 日停止戒治出所，並經臺灣板橋地方
    法院檢察署（板橋地檢署）檢察官以97年度戒毒偵字第584
    號為不起訴處分確定。復於98年間因施用毒品案件，經本院
    分別以98年度訴字第3539號刑事判決處有期徒刑8 月及3 月
    ，並定應執行有期徒刑9 月確定，及以98年度訴字第  4352
    號刑事判決處有期徒刑9 月及4 月，並定應執行有期徒刑10
    月確定，上開四罪刑嗣經本院以99年度聲字第1973號刑事裁
    定定應執行有期徒刑1 年6 月確定。再於99年間因施用毒品
    ，經本院以99年度訴字第965 號刑事判決處有期徒刑1 年確
    定（現在監接續執行上開罪刑）。
二、詎其仍不知悔改，竟於前開強制戒治執行完畢釋放出所後5
    年內，猶分別基於施用第一級毒品海洛因及施用第二級毒品
    甲基安非他命之犯意，於99年3 月16日晚上9 時45分許為警
    採集其尿液時往前回溯26小時內、96小時內之某時許（惟應
    扣除為警查獲後至採尿時止其人身自由受拘束期間），在臺
    北縣中和市○○路○ 段135 巷3 號2 樓住處，分別以將海洛
    因稀釋後放置在注射針筒注射靜脈之方式，施用海洛因1 次
    ，及以將甲基安非他命放在玻璃球吸食器內以燒煙之方式，
    甲基安非他命1 次；嗣於同年月16日晚上9 時30分許，在臺
    北縣中和市○○路○ 段135 號3 號前，因其另案遭通緝而為
    警緝獲，且經警採集其尿液送驗，結果呈海洛因代謝物之嗎
    啡及安非他命、甲基安非他命陽性反應，始查悉上情。
三、案經臺北縣政府警察局中和第一分局移送臺灣板橋地方法院
    檢察署檢察官偵查起訴。
    理  由
壹、程序方面：本件被告甲○○所犯係死刑、無期徒刑、最輕本
    刑3 年以上有期徒刑以外之罪，其於準備程序就前揭被訴事
    實為有罪之陳述，經法官告知簡式審判程序之旨，並聽取其
    與公訴人之意見後，本院認無不得或不宜改依簡式審判程序
    進行之處，爰依刑事訴訟法第273 條之1 第1 項、第284 條
    之1 之規定，由本院合議庭裁定本件由受命法官獨任進行簡
    式審判程序，合先敘明。
貳、實體方面：
一、上開事實，業據被告甲○○於本院訊問時自白不諱，核與證
    人即員警吳昆致於偵訊時具結證述之情節相符，且被告於前
    開時間採集之尿液經送驗，結果呈海洛因代謝物之嗎啡及安
    非他命、甲基安非他命陽性反應乙節，此有台灣檢驗科技股
    份有限公司出具報告日期2010/5/19 報告編號UL/2010/5012
    6 之濫用藥物檢驗報告及臺北縣政府警察局中和第一分局毒
    品案犯罪嫌疑人姓名及代碼對照表各乙份（詳見偵查卷第4
    頁）在卷可稽。又按海洛因經注射或吸入人體後，約80% 於
    24小時內自尿中排出，且尿液中能否驗出嗎啡陽性反應與其
    投與量、投與途徑、採尿時間、個人體質及檢測方法之靈敏
    度有關，國外曾有文獻報導注射6 毫克之海洛因鹽酸鹽，其
    代謝物嗎啡之平均可檢出時限約為26小時；另甲基安非他命
    經口服投與後約70 %於24小時內自尿中排出，約90% 於96小
    時內自尿中排出，由於甲基安非他命成分之檢出與其投與方
    式、投與量、個人體質、採尿時間與檢測儀器之精密度等諸
    多因素有關，因此僅憑尿液中呈安非他命陽性反應，並無法
    確實推算吸食時間距採集時間之長短，惟依上述資料推斷，
    最長可能不會超過4 日等情，業經行政院衛生署藥物食品檢
    驗局於81年9 月8 日以藥檢壹字第8114885 號、81年2 月8
    日（81）藥檢壹字第001156號函示明確，則被告上開時間所
    採集之尿液送驗結果既有海洛因代謝物之嗎啡及安非他命、
    甲基安非他命之陽性反應，顯見被告在經警採尿時往前回溯
    26、96小時內之某時（惟應扣除為警查獲後至採尿時止其人
    身自由受拘束期間），確有施用第一級毒品海洛因及第二級
    毒品甲基安非他命之犯行至明。故被告之自白核與事實相符
    ，應堪予採信。是本案事證已臻明確，被告犯行洵堪認定，
    應予依法論科。
二、論罪科刑部分：
(一)、按施用毒品經觀察、勒戒或強制戒治執行完畢釋放後，5 年
    內再犯施用第一、二級毒品之罪者，檢察官或少年法院（地
    方法院少年法庭）應依法追訴或裁定交付審理，毒品危害防
    制條例第23條第2 項定有明文。經查，被告前因施用毒品案
    件，經本院以93年度毒聲字第1253號刑事裁定送勒戒處所觀
    察、勒戒後，認有繼續施用毒品之傾向，由本院以93年度毒
    聲字第1483號刑事裁定與96年度毒聲字第2362號刑事裁定令
    入戒治處所施以強制戒治，而於97年10月3 日停止戒治出所
    ，並經板橋地檢署檢察官以97年度戒毒偵字第584 號為不起
    訴處分確定；又於98年間因施用毒品案件，經本院分別以98
    年度訴字第3539號刑事判決處有期徒刑8 月及3 月，並定應
    執行有期徒刑9 月確定，及以98年度訴字第4352號刑事判決
    處有期徒刑9 月及4 月，並定應執行有期徒刑10月確定，上
    開四罪刑嗣經本院以99年度聲字第1973號刑事裁定定應執行
    有期徒刑1 年6 月確定；復於99年間因施用毒品，經本院以
    99年度訴字第965 號刑事判決處有期徒刑1 年確定在案，此
    有臺灣高等法院被告前案紀錄表乙份在卷可稽，是被告於強
    制戒治執行完畢釋放後5 年以內再施用毒品，則本件檢察官
    起訴被告施用第一、二級毒品，符合上開規定，合先敘明。
(二)、又按海洛因及甲基安非他命依毒品危害防制條例第2 條第2
    項第1 、2 款之規定，分別係屬第一、二級毒品，故核被告
    所為，係犯毒品危害防制條例第10條第1 項之施用第一級毒
    品罪及同條例第10條第2 項之施用第二級毒品罪。又被告持
    有海洛因、甲基安非他命分別係供己施用，則其持有之低度
    行為，為施用毒品之高度行為所吸收，均不另論罪。復被告
    所犯二罪之間，犯意各別，行為互殊，應予分論併罰。再查
    ，被告前於93年間因違反電信案件，經本院以93年度簡字第
    4327號簡易判決處有期徒刑3 月，且得易科罰金確定，並於
    98年11月12日易科罰金執行完畢在案，此有上開紀錄表可證
    ，是其於受有期徒刑執行完畢後5 年內故意再犯有期徒刑以
    上之前開二罪，均為累犯，應依刑法第47條第1 項之規定，
    各加重其刑。爰審酌被告前有多次施用毒品之犯行，仍不知
    悔悟，故態復萌，再次施用毒品，無視於毒品對於自身健康
    之戕害及國家對於杜絕毒品犯罪之禁令，惟審酌被告犯後坦
    承犯行，態度尚佳，及施用毒品者均具有相當程度之生理成
    癮性及心理依賴性，戒除不易，且犯罪心態與一般刑事犯罪
    之本質不同，非難性較低等一切情狀，分別量處如主文所示
    之刑，並定應執行之刑，以資懲儆。
據上論斷，應依刑事訴訟法第273 條之1 第1 項、第299 條第1
項前段，毒品危害防制條例第10條第1 項、第2 項，刑法第11條
前段、第47條第1 項、第51條第5 款，判決如主文。
本案經檢察官洪國朝到庭執行職務。
中    華    民    國    99    年    9     月    30    日
                  刑事第十三庭法  官  饒金鳳
以上正本證明與原本無異。
如不服本判決，應於判決送達後10日內，向本院提出上訴書狀，
且上訴書狀應敘述具體理由，而上訴書狀未敘述上訴理由者，應
於上訴期間（即自收受判決書之翌日起算10日）屆滿後20日內補
提理由書。
                              書記官  許雅琪
中    華    民    國    99    年    9     月    30    日
附錄本案論罪科刑之法律條文：
毒品危害防制條例第10條：
施用第一級毒品者，處6 月以上5 年以下有期徒刑。
施用第二級毒品者，處3 年以下有期徒刑。


司法院資訊處製作；財團法人民間司法改革基金會備份。
